# 请教陈总！

提问人：火柴 1314 时间：2019-06-24 17:53:43
背景： 2017 年S 公司将持有子公司 T 公司56% 的股权全部转让给 N公司（S、T、N均为同一集团内的公司），转让之后 T 公司成为了N 公司的子公司（N公司持股 T 公司56%）。转让之前，T公司账面有一笔 1 亿元的预计负债（预计需缴纳的营业税），根据当时转让时的判断该预计负债支付的可能性较小，T 公司将 1 亿元预计负债冲回，增加了未分配利润。S公司按照 T 公司冲回预计负债后的价值转让了 56% 的股权给 N公司，转让合同约定若 T 公司以后年度需要交纳该营业税，则S 公司按照转让股权比例承担该营业税。
2018 年T 公司支付了 1 亿元的营业税，T 公司将支付的税款计入了当期损益。
2019 年S 公司需要承担该营业税的 56%即 5600 万元。
处理方案： 1 、S 公司将 5600 万元支付给 N公司，N 公司计入当期损益。
2 、S 公司将 5600 万元支付给T 公司，T公司计入当期损益。
3 、对 T公司而言，该事项属于会计差错，T 公司 2018 年支付 1 亿元营业税时，应考虑 S 公司应56% 承担的部分，确认对 S 公司的债权，进行追溯调整。
请示陈总， 1 、第 1 种方案记入 N 公司的当期损益是否合理，是否应调整对 T 公司长投？
2 、第 2 种方案，T公司将 5600 万元计入当期损益后，N 公司合并 T公司时只能按照 5600 万元的 56% 计入合并报表的当期损益， 5600 万元的44% 归属了 T 公司的小股东（小股东为集团外的股东），这样处理是否合理，是否损害了大股东 N 公司的利益？
3 、第 3 种方案，该事项是否属于会计差错，感觉若这样处理和第二中方案没有区别，是否会损害 N 公司利益？
4 、若 3 种方案都不合理，应采用什么样的方案处理，请陈总指示。

回答人：chenyiwei
1 、方案 1 中，计入 N的损益是不恰当的，应作为对N 的长投成本的调整。
2 、支付给 T，T 计入资本公积，但这种做法会产生这部分资本公积是否应由 T 的小股东共享的问题，因此不建议采用。
3 、前期冲回应交税费是否属于 T 的前期差错，需结合具体情况分析确定，此处不能一概而论。建议咨询税务专业人士判断当初冲回时，纳税义务是否实质上已经解除。但因为涉及小股东利益，故应谨慎处理。